臺灣臺中地方法院刑事判決　　　　　　　　　　　　九十一年度易字第二四六五號
　　公　訴　人　台灣台中地方法院檢察署檢察官
　　被　　　告　甲○○
右列被告因違反電子遊戲場業管理條例案件，經檢察官聲請以簡易判決處刑（九十一
年度偵字第四二七二號），本院臺中簡易庭認不宜以簡易判決處刑（九十一年中簡字
第一四七七號），移請本院刑事庭依通常程序審理，本院判決如左：
    主  文
甲○○違反未依電子遊戲場業管理條例規定辦理營利事業登記，不得經營電子遊戲場
業之規定，處拘役拾日，如易科罰金，以佰元折算壹日。
扣案之小瑪莉大舞台遊戲機貳台（含ＩＣ板貳片）、麻將遊戲機壹台（含ＩＣ板壹片
）及新台幣貳仟伍佰貳拾元，均沒收。
    事  實
一、甲○○明知其未依電子遊戲場業管理條例向主管機關臺中市政府辦理營利事業登
    記，惟因其檳榔攤之生意不佳，為求增加收入，竟自民國（下同）九十一年二月
    十日起至同年月二十五日止，在臺中市○區○○路五０二號旁，其所經營之董事
    長檳榔攤貨櫃內，擺設電子遊戲機台「小瑪莉大舞台」二台（含ＩＣ板貳片）、
    「麻將」一台（含ＩＣ板壹片），供前來之不特定客人把玩，而違反上開規定經
    營電子遊戲場業。嗣於九十一年二月二十五日二十時四十分許，在上址為警當場
    查獲，並扣得其所有之前開電子遊戲機台三台及機台內之金錢新台幣（下同）合
    計二千五百二十元。
二、案經臺中市警察局第二分局報請臺灣臺中地方法院檢察署檢察官偵查後聲請以簡
    易判決處刑。
    理  由
一、訊據被告甲○○固坦承有於右揭時地未辦理電子遊戲場業之營利事業登記證而擺
    設前開電子遊戲機三台（含ＩＣ板三片）等情，惟矢口否認有何違反電子遊戲場
    業管理條例之罪，辯稱：伊沒有營業，只是伊自己玩而已云云。惟查，右揭事實
    業據被告於警訊及偵查中均供認不諱，並有前開電子遊戲機具三台（含ＩＣ板三
    片）與機具內之金錢二千五百元十元扣案可稽，被告事後翻異其詞，顯係卸責之
    詞，不足採信。本件事證明確，被告犯行堪以認定。
二、核被告所為，係違反電子遊戲場業管理條例第十五條之未辦理營利事業登記，不
    得經營電子遊戲場業之規定，應依同條例第二十二條之規定處罰。爰審酌被告迫
    於經濟困難而為上開犯行，且僅擺設三台，情節尚屬輕微等一切情狀，量處如主
    文所示之刑，並諭知如易科罰金之折算標準。扣案電子遊戲機具小瑪莉大舞台遊
    戲機檯二台（含ＩＣ板二片）、麻將」一台（含ＩＣ板一片）及機具內之金錢新
    台幣二千五百二十元，分別為被告所有供本件犯罪所用之物及因本件犯罪所得之
    物，業據被告於警訊中供明卷，爰分別依刑法第三十八條第一項第二款、三款之
    規定宣告沒收。
三、公訴意旨另以：被告同時基於擺設上開賭博性電子遊戲機具與不特定之人賭博財
    物之概括犯意，連續於上開時、地，供不特定之人以十元硬幣投入上開電子遊戲
    機內，押注分數與機器對賭，如有押中，可得倍數不等之分數，並得以所得分數
    以一比一之比例兌換等值之香煙、檳榔等財物，如未押中，則所押注之賭資均歸
    甲○○所有之方式，與不特定之人賭博財物。因認被告另涉犯刑法第二百六十六
    條第一項前段之賭博罪等語。訊據被告固於警訊及偵查中坦承確以前述之方法與
    客人把玩。惟按刑法第二百六十六條但書明定：「以供人暫時娛樂之物為賭者，
    不在此限」，亦即不構成賭博罪。上開法條所謂「供人暫時娛樂之物」，雖未明
    示「物」之種類及價值，惟按電子遊戲場業得提供品，供人兌換或直接操作取
    得；限制級電子遊戲場每次兌換或取得品之價值不得超過新台幣二千元；普通
    級電子遊戲場每次兌換品之價值不得超過新台幣一千元，電子遊戲場業管理條
    例第十四條第一項定有明文，而該條條文既係經營電動玩具業者之重要準據，業
    者若以二千元以下之獎品為賭者，應可認係與刑法第二百六十六條第一項但書所
    指供人暫時娛樂之物為賭者相當，而不構成賭博罪。再者，被告係經營香煙及檳
    榔之業者，此僅為招攬生意之方法，且被告自九十一年二月十日起至二十五日，
    已達十六日，然僅有二千多元，其顯每次兌換之金額或取得品之價值未逾二千
    元，且係供人口腹一時之慾樂，再參酌被告經警於同年三月七日二十二時三十分
    許，在上址臨檢查獲時，現場無客人把玩，亦未發現賭博情事，依照前開說明，
    應不構成賭博罪。此部分既查無積極證據，足資證明被告就此部分有公訴人所指
    之賭博犯行，本應為無罪之諭知，惟此公訴人起訴之賭博罪部分與前開起訴經判
    決有罪部分，具有牽連犯之裁判上一罪關係，依審判不可分原則，爰不另為無罪
    之諭知。
據上論斷，應依刑事訴訟法第四百五十二條、第二百九十九條第一項前段，電子遊戲
場業管理條例第二十二條，刑法第十一條前段、第四十一條第一項前段、第三十八條
第一項第二、三款，罰金罰鍰提高標準條例第二條，判決如主文。
中      華      民      國      九十一      年    十    月    二十九    日
                                      臺灣臺中地方法院刑事第三庭
                                          法  官   吳  進  發
右正本證明與原本無異。
如不服本判決，應於判決送達後十日內向本院提出上訴狀，上訴於臺灣高等法院臺中
分院( 須附繕本 )。
                                          書記官
中      華      民      國      九十一      年    十    月     三十     日
